---
title: "Data-Internet"
output: html_document
---
---
title: "R Notebook"
output: html_notebook
---

```{r}
library(htmltab)
library(stringr)
library(readr) 
library(rio)
```
Importar la base directamente de GitHub
```{r}
dataInter= "https://github.com/IFrancisco10/BaseDeDatos/raw/master/conexInternet.xlsX"
Internet=import(dataInter)
```

Procedemos a revisar la data
```{r}
names(Internet)
str(Internet)
```

Se elimina columna código
```{r}
Internet$Código= NULL
```

Nueva Variable "Regiones"
```{r}
Internet$Regiones=str_split(string = Internet$Provincia,
         pattern = ',',
         simplify = T)[,1]
```

Ahora separo a las provincias de las regiones y le pongo de nombre Provincias
```{r}
Internet$Provincia=str_split(string = Internet$Provincia,
         pattern = ':',
         simplify = T)[,2]
```

Luego, procedo a eliminar las columnas rural y urbano, que si bien son importantes en dicha encuesta, no son en lo que nos enfocamos en este trabajo

```{r}
Internet$`Urbano encuesta`=NULL
Internet$`Rural encuesta` =NULL

```
Después procedo a crear una columna "Total" que brinde una apreciación general de la población que fue encuestada

```{r}
Internet$`Total`= rowSums(Internet[ ,2:3])

```
Luego, procedo a crear dos columnas que brinden el porcentaje con respecto al total

```{r}
Internet$`Si tiene - Porcentaje`= (Internet$`Sí tiene conexión a internet`/Internet$Total)*100

Internet$`No tiene - Porcentaje`= (Internet$`No tiene conexión a internet`/Internet$Total)*100

```
Finalmente ordeno el data frame creando un nuevo nombre de la data y poniendo las columnas que quiero en su lugar

```{r}
DataInternet= Internet[,c(4,1,2,3,6,7,5)]
```